臺灣桃園地方法院小額民事判決
111年度壢小字第866號
原      告  彭憫恬  
被      告  黃峻敏  
上列當事人間請求損害賠償事件，原告就本院110年度桃交簡字
第3182號刑事案件提起附帶民事訴訟，經本院刑事庭以111年度
桃交簡附民字第16號裁定移送前來，本院於民國111年10月27日
言詞辯論終結，判決如下：
    主    文
被告應給付原告新臺幣25,005元，及自民國111年1月31日起至清
償日止，按年息5％計算之利息。
原告其餘之訴駁回。
訴訟費用由被告負擔38％，餘由原告負擔。
本判決原告勝訴部分得假執行。
　　事實及理由要領
一、原告主張：被告於民國110年5月31日15時51分許，駕駛車牌
    號碼0000-00號自用小客車，自桃園市中壢區龍岡路與林森
    南路口（靠近龍岡路側）路旁起駛後，本應注意汽車迴車前
    ，應暫停並顯示左轉燈光或手勢，看清無來往車輛，並注意
    行人通過，始得迴轉，而依當時天候暴雨、日間自然光線、
    柏油路面濕潤、無缺陷、無障礙物、視距良好等情狀，並無
    不能注意之情事，竟疏未注意及此，未開啟左方向燈即貿然
    向左迴轉，適其後方有原告騎乘車牌號碼000-000號普通重
    型機車（下稱系爭車輛），沿龍岡路由市區往環中東路方向
    直行駛來，亦疏未注意車前狀況，見狀避剎不及而自摔倒地
    ，並受有左手肘部、右手前臂、右膝部、右腳腳踝挫傷，傷
    口紅腫等傷害，原告因此支出醫療費用新臺幣（下同）4,35
    0元、交通費用3,600元、修車費用6,550元，並受有工資損
    失15,000元、勞動減損15,000元，另因前揭傷害受有精神上
    痛苦，請求精神慰撫金36,000元，合計請求被告賠償65,500
    元等語，有嘉得診所診斷證明書、門診醫療費用收據、醫療
    用藥明細、收據等件為證，並經本院調閱本件事故刑事簡易
    判決相關卷宗核閱無訛，被告則經合法通知，既未到庭爭執
    ，復未提出書狀作何聲明或陳述以供本院審酌，堪認原告上
    開主張為真實。
二、茲就原告請求被告賠償之各項金額，應否准許，茲分述如下
    ：
(一)醫療費用：
　　原告主張因本件事故受傷至診所治療，支出醫療費4,350元
    等情，並提出嘉得診所診斷證明書、門診醫療費用收據、醫
    療用藥明細等件為據（見本院卷第37至39頁），可以准許。
(二)修車費用：
　　按物被毀損時，被害人除得依民法第196 條請求賠償外，並
    不排除民法第213 條至第215 條之適用。又依民法第196 條
    請求賠償物被毀損所減少之價額，得以修復費用為估定之標
    準，但以必要者為限（例如︰修理材料以新品換舊品，應予
    折舊）。經查，系爭機車之維修費用共計6,550元，業據原
    告提出收據在卷為憑（見本院卷第40頁），而原告請求系爭
    機車維修零件費用既係以舊換新，應計算折舊，依行政院所
    頒固定資產耐用年數表及固定資產折舊率之規定，機車之耐
    用年數為3年，復系爭機車出廠日為102年3月，有公路監理
    電子閘門查詢結果附卷可參(見本院個資卷)，迄本件事故發
    生時即110年5月31日，已使用逾3年，則零件扣除折舊後之
    修復費用估定為655元（計算式：6,550元×0.1＝655元），逾
    此部分之請求，則屬無據。
(三)交通費用3,600元、工資損失15,000元、勞動減損15,000元
    ：
　　原告固稱其因本件事故支出交通費用3,600元，另受有工資
    損失15,000元、勞動減損15,000等語，惟未提出任何證據供
    本院參酌，此部分請求應予駁回。
(四)精神慰撫金36,000元：
　　本院審酌原告因本件事故所受傷害程度、原告於精神上可能
    承受之無形痛苦、被告過失情形、兩造之所得（見本院個資
    卷）等一切情狀，認原告請求被告賠償36,000元精神慰撫金
    ，尚屬過高，應以20,000元為當。
(五)綜上，原告得請求之金額應為25,005元(計算式：4,350元＋6
    55元＋20,000元＝25,005元)，逾此範圍之請求，則屬無據，
    應予駁回。
中　　華　　民　　國　　111 　年　　11　　月　　24　　日
                  中壢簡易庭      法  官  張得莉
以上為正本係照原本作成。
如不服本判決，應於送達後20日內，向本院提出上訴狀並表明上
訴理由，如於本判決宣示後送達前提起上訴者，應於判決送達後
20日內補提上訴理由書（須附繕本）。
如委任律師提起上訴者，應一併繳納上訴審裁判費。
中　　華　　民　　國　　111 　年　　11　　月　　24　　日
                                  書記官  鄭涵勻